【裁判字號】    91,訴,720
【裁判日期】    920227
【裁判案由】    毒品危害防制條例
【裁判全文】
臺灣士林地方法院刑事判決                          九十一年度訴字第七二號
    公  訴  人  臺灣士林地方法院檢察署檢察官
    被      告  甲○○  男  三.
右列被告因毒品案件，經檢察官提起公訴（九十一年度毒偵字第一０三三號），本院
判決如左：
    主  文
甲○○連續施用第一級毒品，處有期徒刑柒月。扣案第一級毒品海洛因壹包（淨重零
點零陸公克）沒收銷燬、注射針筒壹支沒收。
    事  實
一、甲○○曾因施用毒品案件，經送觀察、勒戒後，認無繼續施用毒品之傾向，由台
    灣高等法院於民國八十七年十月七日以八十七年度上訴字第二八一二號判決免刑
    確定。詎竟不知悔改，復基於概括之犯意，自九十年十一月間起至九十一年八月
    二十日九時止，在台北市○○區○○街三七三巷九八號一樓住處，以針筒注射之
    方式，多次施用第一級毒品海洛因，初則二、三週施用一次，自九十一年七月起
    約二天施用一次。嗣於九十一年八月二十日十三時五十分許，在台北市南港區玉
    成公園土地公廟旁為警查獲，並扣得第一級毒品海洛因一包（淨重０‧０六公克
    ）及甲○○所有供施打海洛因用之注射針筒一支。甲○○經送觀察、勒戒後，認
    有繼續施用毒品之傾向。
二、案經台北市政府警察局信義分局報請台灣士林地方法院檢察署檢察官偵查起訴。
    理  由
一、右揭犯罪事實，業據被告甲○○於警訊、偵查及本院審理時坦承不諱，且被告為
    警查獲所採尿液經送國防部憲兵司令部刑事鑑識中心以螢光偏極免疫分析法、液
    相萃取（溶劑萃取）前處理法、氣相層析質譜分析法鑑驗結果，確有煙毒反應，
    有該中心九十一年十一月十五日（九一）綱得字第一五四九七號鑑驗通知書在卷
    可參；雖該尿液經台北市立療養院檢驗結果，並無煙毒反應，但依台北市立療養
    院檢驗報告所載，其僅以酵素免疫分析法、薄層層析法檢驗，並未以公認最精準
    之氣相層析質譜分析法檢驗，是國防部憲兵司令部刑事鑑驗中心以最精準之氣相
    層析質譜分析法檢驗結果，既有煙毒反應，應以國防部憲兵司令部刑事鑑識中心
    之檢驗結果較為可採，附此說明。而被告為警查獲時持有之白粉一包，經送法務
    部調查局鑑定結果，確為毒品海洛因無誤（淨重０‧０六公克），有該局九十一
    年十月二十三日調科壹字第０四０００三一一六號鑑定通知書存卷可查。此外，
    並有被告所有供施打海洛因用之注射針筒一支扣案可資佐證。事證明確，被告施
    用海洛因之犯行洵堪認定，應予依法論科。
二、按海洛因為毒品危害防制條例第二條第二項第一款所稱之第一級毒品。因施用毒
    品案件，經觀察、勒戒後，無繼續施用傾向，不起訴處分後，五年內再犯施用毒
    品罪，經觀察、勒戒後，認有繼續施用毒品之傾向者，即應進入刑事訴訟程序審
    理，此觀毒品危害防制條例第二十條第三項規定自明。查被告曾因施用毒品案件
    ，經送觀察、勒戒後，認無繼續施用毒品之傾向，由台灣高等法院於八十七年十
    月七日以八十七年度上訴字第二八一二號判決免刑確定，此有前開判決在卷為憑
    ，而此一免刑判決，依毒品危害防制條例第三十五條第三款之規定，相當於同條
    例第二十條第二項之不起訴處分；而被告本次施用毒品經送觀察、勒戒後，認有
    繼續施用毒品之傾向，有台灣士林看守所出具之有無繼續施用毒品傾向證明書附
    卷可參。是被告於不起訴處分後五年內再犯本件施用毒品罪，並經觀察、勒戒後
    認有繼續施用毒品之傾向，即應依刑事訴訟程序審理，合先敘明。
三、核被告所為，係犯毒品危害防制條例第十條第一項施用第一級毒品罪。被告持有
    海洛因後進而施用，持有之低度行為，為施用之高度行為所吸收，不另論罪。被
    告先後多次施用海洛因之犯行，時間密接，所犯構成要件相同，應依連續犯之規
    定論以一罪，並加重其刑。被告雖曾於八十五年間因違反藥事法、賭博案件，經
    台灣台北地方法院分別判處有期徒刑四月、十月確定，又於八十六年間因偽造文
    書案件，經台灣台北地方法院判處有期徒刑六月確定，再於八十六年間因違反肅
    清煙毒條例案件，經台灣台北地方法院判處有期徒刑四年確定，嗣經裁定定應執
    行刑為五年五月確定，復於八十六年間因妨害兵役案件，經台灣花蓮地方法院判
    處拘役三十日確定，與前開之罪接續執行，於八十九年二月三日假釋出獄，但被
    告於假釋中再犯他罪，前開假釋亦遭撤銷，應執行殘刑二年十月二十七日，有台
    灣高等法院被告全國前案紀錄表在卷可查，是被告前開罪刑尚未執行完畢，依法
    不得論以累犯，公訴人請求依累犯之規定加重其刑，容有誤會。爰審酌被告曾經
    觀察勒戒仍未能悔改，並參酌被告於本院審理時坦承犯行，態度良好及施用毒品
    乃戕害其自身健康之行為等及其他一切情狀，量處如主文所示之刑。
四、扣案海洛因一包（淨重０‧０六公克）係毒品，除鑑析用罄者外，應依毒品危害
    防制條例第十八條第一項前段規定諭知沒收銷燬。而扣案注射針筒一支，則為被
    告所有供施打海洛因犯罪所用之物，業據被告供承在卷，爰依刑法第三十八條第
    一項第二款宣告沒收。
據上論斷，應依刑事訴訟法第二百九十九條第一項前段，毒品危害防制條例第十條第
第一項、第十八條第一項前段，刑法第十一條、第五十六條、第三十八條第一項第二
款，判決如主文。
本案經檢察官吳怡明到庭執行職務
中      華      民      國      九十二      年      二    月    二十七  日
                                    臺灣士林地方法院刑事第四庭
                                          法  官  洪  慕  芳
右正本證明與原本無異。
如不服本判決，應於判決送達後十日內，向本院提出上訴狀。
                                          書記官  田  汲  雷
中      華      民      國      九十二      年      三    月      四    日
附錄本案論罪科刑法條全文：
毒品危害防制條例第十條第一項：
  施用第一級毒品者，處六月以上五年以下有期徒刑。
毒品危害防制條例第十八條第一項前項：
  查獲之毒品及專供製造或施用毒品之器具，不問屬於犯人與否，均沒收銷燬之。


司法院資訊處製作；財團法人民間司法改革基金會備份。
